【裁判字號】    91,易,1782
【裁判日期】    920410
【裁判案由】    竊盜
【裁判全文】
臺灣桃園地方法院刑事判決                        九十一年度易字第一七八二號
    公  訴  人  臺灣桃園地方法院檢察署檢察官
    被      告  乙○○
                丁○○
右列被告因竊盜案件，經檢察官提起公訴（臺灣桃園地方法院檢察署九十一年度偵字
第四八二九號、第五五八六號），本院判決如左︰
    主  文
乙○○共同連續攜帶兇器竊盜，處有期徒刑壹年貳月。
丁○○共同連續攜帶兇器竊盜，累犯，處有期徒刑柒月。
    事  實
一、丁○○於民國八十四年間曾因先後違反麻醉藥品管理條例案件，經本院分別以判
    決判處有期徒刑三月、六月確定；又曾於八十五年間因竊盜罪，經臺灣臺中地方
    法院以判決判處有期徒刑八月確定，上開三罪經接續執行後，於八十六年六月十
    八日縮短刑期執行完畢；復於八十八年間因偽造文書案件，經本院以判決判處有
    期徒刑一年確定，而於九十年七月二十六日執行完畢。猶不知悔悟，與乙○○共
    同基於意圖為自己不法所有之概括犯意，連續於如附表一編號一、編號二所示之
    時、地，以如附表一編號一、編號二所示之方式，共同竊取如附表一編號一、編
    號二所示之金錢得手後花用完畢（毀損部分未據告訴）。嗣因丁○○遭警盤查，
    自覺良心不安，向警自首上開犯行而循線查獲。又乙○○除與丁○○共同連續為
    附表一編號一、編號二所示之犯行外，並承前之概括犯意，於附表一編號三所示
    之時、地，以附表一編號三所示之方式及工具，竊取如附表一編號三所示之被害
    人財物（毀損部分均未據告訴），嗣經警依上開被告丁○○之自白而循線查獲。
三、案經桃園縣警察局大園分局、中壢分局分別報告臺灣桃園地方法院檢察署檢察官
    偵查起訴及台北縣政府警察局海山分局報告臺灣板橋地方法院檢察署檢察官移送
    併辦。
    理  由
一、訊據被告丁○○迭於警訊及本院審理時均坦承右揭所指之犯行不諱，核與被害人
    甲○○、戊○○於警訊時之指訴情節及被害人甲○○於本院調查時之證述情節相
    符（見臺灣桃園地方法院檢察署九十一年度偵字第四八二九號卷第十七頁；同檢
    察署九十一年度偵字第五五八六號卷第九頁、第十二頁；本院九十一年十一月十
    八日訊問筆錄），並有現場照片二張、警員吳明樹之報告一紙附卷可稽（見臺灣
    桃園地方法院檢察署九十一年度偵字第四八二九號卷第十九頁及本院卷），足認
    被告丁○○前開任意性之自白顯與事實相符，是被告丁○○本件犯行事證明確，
    堪以認定，應予依法論科。
二、訊據被告乙○○則矢口否認有右揭所指之連續竊盜犯行，並辯稱：因被告丁○○
    曾欠伊新台幣五千元，伊要錢時曾打過被告丁○○一次，故被告丁○○係挾怨報
    復等語。惟查，同案被告丁○○對於其與被告乙○○有共同為附表一編號一、編
    號二所示之犯行及被告乙○○曾要求其共同去附表一編號三之地點偷竊財物，惟
    其未一同前去等情，迭於警訊及本院審理時供承綦詳在卷（見臺灣桃園地方法院
    檢察署九十一年度偵字第五五八六號卷第三頁、第四頁；同上檢察署九十一年度
    偵字第四八二九號卷第三頁至第四頁；本院九十二年二月二十四日訊問筆錄）而
    被告丁○○上開所供承之內容，經核又與被害人戊○○、丙○○、甲○○分別於
    警訊、偵查及本院審理時之指訴情節相符（見同上檢察署九十一年度偵字第五五
    八六號卷第九頁、第十二頁；同上檢察署九十一年度偵字第四八二九號卷第十四
    頁背面、第十五頁正面、第十七頁、第四十二頁背面至第四十四頁；本院九十一
    年十月三十一日訊問筆錄、九十一年十一月十八日訊問筆錄），又被告丁○○若
    無與被告乙○○共同為附表一編號一、編號二所示之犯行及聽聞被告乙○○要去
    偷竊附表一編號三所示之財物，則其何能於警方訊問時即可將上開各犯行之細節
    及內容陳述詳盡？是顯見被告丁○○上開所言，尚屬實在。況證人丙○○業曾於
    偵查及本院調查均到庭證述其曾於附表一編號三所示之地點目擊被告乙○○持一
    油壓剪在現場徘徊等語（見臺灣桃園地方法院檢察署九十一年度偵字第四八二九
    號卷第四十三頁），與上開被告乙○○之供述對照以觀，更足認被告乙○○確有
    為附表一編號三之犯行無訛。此外，並有照片四張附卷可稽（見同上偵卷第十八
    頁、第十九頁）及證人丙○○所有而被油壓剪破壞之鎖頭（業經本院於九十二年
    三月二十七日審判時當庭勘驗屬實）扣案可證，足認被告乙○○上開所辯，應係
    事後畏罪卸責之詞，尚無足採。從而，本件事證明確，被告乙○○之犯行亦堪認
    定，應予依法論科。
三、查油壓剪力足以剪斷鐵條、鎖頭；乙炔機則得加熱燒裂金屬，二者若用於人體身
    上，均足生身體、生命之危害，而足為兇器使用無疑。是核被告乙○○、丁○○
    二人之所為，均係犯刑法第三百二十一條第一項第三款之攜帶兇器竊盜罪。被告
    二人就附表一編號一、編號二所示之犯行，有犯意之聯絡及行為之分擔，均為共
    同正犯。又被告丁○○所為附表一編號一、編號二所示之犯行及被告乙○○就附
    表一所示之各犯行，均時間緊接，方法相同，所犯各為構成要件相同之罪名，顯
    均基於概括犯意反覆為之，均為連續犯，應各依刑法第五十六條之規定加重其刑
    。再被告丁○○於八十四年間曾因先後違反麻醉藥品管理條例案件，經本院分別
    以判決判處有期徒刑三月、六月確定；又曾於八十五年間因竊盜罪，經臺灣臺中
    地方法院以判決判處有期徒刑八月確定，上開三罪經接續執行後，於八十六年六
    月十八日縮短刑期執行完畢；復於八十八年間因偽造文書案件，經本院以判決判
    處有期徒刑一年確定，而於九十年七月二十六日執行完畢，有刑案資料查註紀錄
    表、被告全國前案紀錄表及臺灣臺中地方法院檢察署九十一年十月二十五日中檢
    盛執乙八五執二四○七字第七三六七八號函在卷可按，其於有期徒刑執行完畢後
    ，五年內再犯本件有期徒刑以上之罪，為累犯，應依刑法第四十七條之規定，加
    重其刑，並遞加重之。另被告丁○○係於九十一年二月十九日警方盤查時主動告
    知本件警方未發覺之犯罪，係屬對於未發覺之犯罪，自首而接受裁判，應依刑法
    第六十二條前段規定，減輕其刑，並先遞加後減之。再被告丁○○、乙○○如附
    表一編號二所示之犯行雖未據檢察官起訴，惟該部分之犯行因與已起訴之部分，
    有連續犯之裁判上一罪關係，為起訴效力所及，本院自得併予審理。爰審酌被告
    乙○○、丁○○之素行、犯罪之動機、目的、手段、犯罪所生之損害及被告丁○○犯罪後坦承認罪，態度良好；被告乙○○則飾詞狡卸，並無悔意等一切情狀，
    量處如主文所示之刑。至附表一所示之行竊工具油壓剪一支及乙炔機一台，因均
    未扣案，且被告乙○○又否認為其所有，是尚無證據證明係被告所有之物，爰均
    不併予宣告沒收，附此敘明。
四、又公訴意旨認被告丁○○有與被告乙○○共同為如附表一編號三所示之犯行，惟
    已為被告丁○○所否認，此外，又查無其他證據足資證明被告丁○○有為該部分
    之犯行，是此部分尚屬不能證明被告丁○○犯罪，惟被告丁○○此部分若成立犯
    罪，因與前開經論罪科刑之部分有連續犯之裁判上一罪之關係，故不另為無罪之
    諭知。
五、至移送併辦意旨（臺灣板橋地方法院檢察署九十一年度偵字第二二七五五號）略
    以：被告乙○○另涉犯附表二所示之竊盜犯行，與本件附表一所示之犯行間，有
    連續犯之裁判上一罪關係等語。惟查，被告乙○○如附表二所示之犯行，與前開
    經論罪科刑如附表一所示之犯行，時間相距已逾一年，工具不同，又係在不同縣
    市犯案，難認有連續之犯意可言，即與本件經論罪科刑之部分不生連續犯之裁判
    上一罪關係，復未經起訴，是本院尚不得併予審理，此部分應退回移送併辦之檢
    察官，另為適法之處理，亦此敘明。
據上論斷，應依刑事訴訟法第二百九十九條第一項前段，刑法第二十八條、第五十六
條、第三百二十一條第一項第三款、第四十七條、第六十二條前段，判決如主文。
本案經檢察官蔡孟利到庭執行職務。
中      華      民      國      九十二      年    四    月      十      日
                                  臺灣桃園地方法院刑事第二庭
                                      法  官   張  震  武
右正本證明與原本無異。
如不服本判決，應於判決送達後十日內向本院提出上訴狀( 應附繕本 )，上訴於
臺灣高等法院。
                                      書記官   賴  玉  真
中        華        民        國   九十二   年   四   月    十七    日
附論罪科刑法條：
中華民國刑法第三百二十一條
犯竊盜罪而有左列情形之一者，處六月以上、五年以下有期徒刑：
一  於夜間侵入住宅或有人居住之建築物、船艦或隱匿其內而犯之者。
二  毀越門扇、牆垣或其他安全設備而犯之者。
三  攜帶兇器而犯之者。
四  結夥三人以上而犯之者。
五  乘火災、水災或其他災害之際而犯之者。
六  在車站或埠頭而犯之者。
前項之未遂犯罰之。
附表一：
  ┌──┬─────┬─────┬─────┬───────┬──────
  │編號│時  間    │地  點    │工  具    │行竊方式      │所得財物
  ├──┼─────┼─────┼─────┼───────┼──────
  │一  │民國九十年│桃園縣中壢│乙○○所有│由乙○○持上述│硬幣新台幣（
  │    │十月三日凌│市○○路二│足供兇器使│乙炔機將放置上│下同）三千元
  │    │晨二時許  │二四號前  │用之乙炔機│述地點戊○○所│。
  │    │          │          │一台。    │有之選物販賣機│
  │    │          │          │          │二台（起訴書誤│
  │    │          │          │          │載為抓娃娃機）│
  │    │          │          │          │投幣箱鎖頭燒壞│
  │    │          │          │          │後（毀損部分未│
  │    │          │          │          │據告訴），竊取│
  │    │          │          │          │其內之硬幣，而│
  │    │          │          │          │由丁○○在旁把│
  │    │          │          │          │風。          │
  ├──┼─────┼─────┼─────┼───────┼──────
  │二  │九十年十月│同右縣市馬│同  右    │由乙○○持上述│硬幣一千元。
  │    │二十八日凌│祖新村一○│          │乙炔機將放置上│
  │    │晨二時許  │三號旁    │          │述地點甲○○所│
  │    │          │          │          │有之電動搖搖車│
  │    │          │          │          │一台之投幣箱鎖│
  │    │          │          │          │頭燒壞後（毀損│
  │    │          │          │          │部分未據告訴）│
  │    │          │          │          │，竊取其內之硬│
  │    │          │          │          │幣，而由丁○○│
  │    │    │          │          │在旁把風。    │
  ├──┼─────┼─────┼─────┼───────┼──────
  │三  │九十年十月│同右縣市新│乙○○所有│由乙○○持上述│硬幣三千元。
  │    │四日某時許│富二街五十│足供兇器使│油壓剪破壞放置│
  │    │          │號前。    │用之油壓剪│上述地點前之加│
  │    │          │          │一支。    │水站投幣箱鎖頭│
  │    │          │          │          │後（毀損部分未│
  │    │          │          │          │據告訴），竊取│
  │    │          │          │          │其內之硬幣。  │
  └──┴─────┴─────┴─────┴───────┴──────
  附表二：
  ┌──┬─────┬─────┬─────┬───────┬──────
  │編號│時  間    │地  點    │工  具    │行竊方式      │所得財物
  ├──┼─────┼─────┼─────┼───────┼──────
  │一  │九十一年十│台北縣中和│乙○○所有│乙○○持上開螺│硬幣五百元
  │    │一月九日九│市○○路一│螺絲起子一│絲起子一支撬開│
  │    │時許      │六八號前  │支        │放置上開處所之│
  │    │          │          │          │兒童遊戲機投幣│
  │    │          │          │          │箱鎖頭後，竊取│
  │    │          │          │          │其內之硬幣。  │
  ├──┼─────┼─────┼─────┼───────┼──────
  │二  │九十一年十│台北縣板橋│同  右    │同  右        │硬幣一千六百
  │    │一月十九日│市○○街九│          │              │元
  │    │凌晨二時許│七號前    │          │              │
  └──┴─────┴─────┴─────┴───────┴──────


司法院資訊處製作；財團法人民間司法改革基金會備份。
